臺灣高等法院臺中分院刑事判決　　　　96年度上易字第1055號
上　訴　人
即　被　告　戊○○
　　　　　　　　　　國民
上列上訴人因竊盜案件，不服臺灣彰化地方法院96年度易字第41
0號中華民國96年4月26日第1審判決（起訴案號：臺灣彰化地方
法院檢察署96年度偵字第2157號），提起上訴，本院判決如下：
    主  文
原判決撤銷。
戊○○竊盜，累犯，處有期徒刑月，如易科罰金，以新臺幣壹
仟元折算壹日，減為有期徒刑壹月拾伍日，如易科罰金，以新臺
幣壹仟元折算壹日；扣案之鑰匙壹支，沒收。又竊盜，累犯，處
有期徒刑肆月，如易科罰金，以新臺幣壹仟元折算壹日，減為有
期徒刑貳月，如易科罰金，以新臺幣壹仟元折算壹日；扣案之鑰
匙壹支，沒收。應執行有期徒刑月，如易科罰金，以新臺幣壹
仟元折算壹日；扣案之鑰匙貳支，均沒收。
    事  實
一、戊○○前曾於民國（以下同）91年間，因竊盜罪，經臺灣彰
    化地方法院於91年10月31日以91年度員簡字第262號判處有
    期徒刑4月，於91年12月29日確定，甫於92年9月7日執行完
    畢出監，詎猶不知悔改。復基於意圖為自己不法所有之犯意
    ，先後於：(一)、96年2月25日下午13時許，在彰化縣員林鎮
    新生里後火車站停車場內，以其所有自備之萬能鑰匙1支插
    入機車鑰匙孔打開鎖頭之方式，下手竊取許瓊芳所有而交由
    丁○○所使用之車牌號碼MZD-959號機車1部得手，並供己使
    用。然其因認該輛機車過於老舊，復於(二)、96年2月25日下
    午14時許，在彰化縣員林鎮○○○街9號前，以相同手法及
    以另1支萬能鑰匙，下手竊取甲○○所有停放於該址之車牌
    號碼H6J-735號機車1部得手，並供己使用；嗣於96年2月28
    日凌晨1時55分許，騎乘上開車牌號碼H6J-735號機車行經彰
    化縣員林鎮○○路與雙平路口為警發現查獲，並扣得上開萬
    能鑰匙2支，而查悉上情。
二、案經被害人丁○○、甲○○分別訴由彰化縣警察局員林分局
    報告臺灣彰化地方法院檢察署檢察官偵查偵辦。
    理  由
壹、證據能力部分：
一、按被告以外之人（包括證人、鑑定人、告訴人、被害人及共
    同被告等）於審判外之陳述雖不符刑事訴訟法第159條之1至
    之4等4條之規定，而經當事人於審判程序同意作為證據，法
    院審酌該言詞陳述或書面陳述作成時之情況，認為適當者，
    亦得為證據；當事人、代理人或辯護人於法院調查證據時，
    知有刑事訴訟法第159條第1項不得為證據之情形，而未於言
    詞辯論終結前聲明異議者，視為有前項之同意，同法第159
    條之5定有明文。立法意旨在於傳聞證據未經當事人之反對
    詰問予以核實，原則上先予排除。惟若當事人已放棄反對詰
    問權，於審判程序中表明同意該等傳聞證據可作為證據；或
    於言詞辯論終結前未聲明異議，基於尊重當事人對傳聞證據
    之處分權，及證據資料愈豐富，愈有助於真實發見之理念，
    且強化言詞辯論主義，使訴訟程序得以順暢進行，上開傳聞
    證據亦均具有證據能力。本件證人丁○○（員警刑字第0960
    003990號警卷第8～9頁）、丙○○（同上警卷第5～7頁）、
    甲○○（同上警卷第10頁）等3人於警詢中之證述之屬被告
    以外之人於審判外之陳述內容，被告於原審96年4月12日上
    午10時25分言詞辯論終結前並未對該陳述內容聲明異議，且
    該陳述內容亦查無有何違背程序規定情事，自應具有證據能
    力。
二、按刑事訴訟法第159條之4規定，除前3條之情形外，下列文
    書亦得為證據：「一、除顯有不可信之情況外，公務員職務
    上製作之紀錄文書、證明文書。二、除顯有不可信之情況外
    ，從事業務之人於業務上或通常業務過程所須製作之紀錄文
    書、證明文書。三、除前2款之情形外，其他於可信之特別
    情況下所製作之文書。」，此係因公務員職務上製作之紀錄
    文書或證明文書，係公務員依職權所為，與其責任、信譽攸
    關，若有錯誤、虛偽，公務員可能因此擔負刑事及行政責任
    ，且該等文書經常處於可能受公開檢查之狀態，其正確性及
    真實之保障極高；另從事業務之人在業務上或通常業務過程
    製作之上開文書，因係於通常業務上不間斷而規律之記載，
    一般均有會計等人員校對，記錄時亦無預見日後將作為證據
    之偽造動機，其虛偽之可能性較小，且如讓製作者以口頭方
    式在法庭上再重述過去之事實或數據，實際上有其困難，二
    者具有一定程度之不可代替性，是除非有顯不可信之情況外
    ，上開公務文書或業務文書應均具有證據能力；是本件彰化
    縣警察局員林分局職務上製作之扣押筆錄、扣押物品目錄表
    各1件、贓物領據2件、車輛車牌失竊作業-查獲車輛認可資
    料3張、查獲相片6張（同上警卷第14～26頁）等文書證據，
    並無顯不可信情事，均應具有證據能力。
貳、實體理由：
一、被告經合法傳喚未到庭。惟查上開事實已據被告分別於警詢
    （同上警卷第1～4頁）、偵查（96年度偵字第2157號偵查卷
    第8～9頁）、原審法院96年4月12日上午10時25分審理中自
    白不諱；核與證人丁○○（同上警卷第8～9頁）、丙○○（
    同上警卷第5～7頁）、甲○○（同上警卷第10頁）等3人於
    警詢中證述之情節相符；並有彰化縣警察局員林分局職務上
    製作之扣押筆錄、扣押物品目錄表各1件、贓物領據2件、車
    輛車牌失竊作業-查獲車輛認可資料3張、查獲相片6張（同
    上警卷第14～26頁）等文書附卷、如事實欄所載之鑰匙2支
    扣案可資佐證，足認被告上開自白情節非虛，而與事實相符
    ，堪為採認。是本件事證明確，被告上開竊盜犯行，堪為認
    定。
二、核被告所為，均係犯刑法第320條第1項之竊盜罪。被告所犯
    上開2竊盜罪，應予分論併罰。又被告前曾於91年間，因竊
    盜罪，經臺灣彰化地方法院於91年10月31日以91年度員簡字
    第262號判處有期徒刑4月，於91年12月29日確定，甫於92年
    9 月7日執行完畢出監，有臺灣高等法院被告全國前案查註
    紀錄表1份附卷可佐，其於5年之內，故意再犯本件有期徒刑
    以上之本案2罪，均屬累犯，各應依刑法第47條第1規定加重
    其刑。又被告犯罪時間在中華民國96年4月24日以前，合於
    減刑條件，應予以減刑，爰依中華民國96年罪犯減刑條例第
    2條第1項第3款、第3條第1項第15款之規定予以減刑，原審
    認上訴人罪證明確，予以論罪科刑，固非無見，惟查：原審
    未及依上開中華民國96年罪犯減刑條例予以減刑，尚有未洽
    ，被告以量刑過重為由提起上訴，固無足取，惟原判決既有
    上開未及審酌之處，即無可維持，自應由本院將原判決予以
    撤銷改判。爰審酌被告前有多次竊盜前科紀錄，再行犯本件
    竊盜罪，惡性非輕，暨其犯罪之動機、目的、所生危害及犯
    後坦承犯行等一切情狀，分別量處如主文所示之刑、及減輕
    其刑後所諭知之刑，並各諭知易科罰金之折算標準，以及定
    其應執行刑及易科罰金之折算標準，資以懲儆。
三、末按扣案之鑰匙2支，為被告所有，且分別供犯上開2件竊盜
    罪使用之物，已據被告供承在卷，應依刑法第38條第1項第2
    款規定宣告沒收之。
四、本件被告合法傳喚，無正當之理由不到庭者，爰不待其陳述
    ，逕行判決。
據上論結，應依刑事訴訟法第369條第1項前段、第364條、第371
條、第299條第1項前段、刑法第320條第1項、第47條第1項、第
41條第1項前段、第51條第5款、第38條第1項第2款，刑法施行法
第1條之1、中華民國96年罪犯減刑條例第2條第1項第3款、第3條
第1項第15款、第7條、第9條、第10條第1項，判決如主文。
本案經檢察官乙○○到庭執行職務。
中　　華　　民　　國　　96　　年　　9 　　月　　20　　日
        　　刑事第三庭    審判長法　官  王  增  瑜
　　　　　　　　　　　　　　    法　官  蔡  紹  良
　　　　　　　　　　　　　　　  法　官  梁  堯  銘
上列正本證明與原本無異。
不得上訴。
                                書記官  陳  麗  玉
中　　華　　民　　國　　96　　年　　9 　　月　　20　　日
